臺灣高雄地方法院刑事判決　　　　　　　　　　　　　九十一年度訴緝字第四七號
　　公　訴　人　臺灣高雄地方法院檢察署檢察官
　　被　　　告　庚○○
　　選任辯護人　張永昌律師
右被告因偽造文書等案件，經檢察官提起公訴（八十九年度偵字第一一六五一號）及
移
    主  文
庚○○共同連續行使偽造私文書，足以生損害於他人，處有期徒刑伍月，如易科罰金
，以參佰元折算壹日。
如附表一所示之署押拾貳枚及附表二所示之物均沒收之。
    事  實
一、庚○○與丁○（業經臺灣高雄地方法院於民國九十二年四月三十日，以九十一年
    度訴字第一五九六號判處有期徒刑八月，經提起上訴後，現由臺灣高等法院高雄
    分院以九十二年度上訴字第一一六一號審理中）為使用偽造信用卡消費時，供商
    家查驗身分證件之需，竟共同基於變造國民身分證之概括犯意聯絡，由庚○○於
    八十九年五月十五日左右，交付其個人之照片一張予丁○，由丁○於同月十八日
    起至二十日止，在高雄市三民區○○○路一六三號五樓之十二之丙○○租屋處，
    以將其個人國民身分證影印數張後，塗改其上之姓名「陳仕嬙」、「陳世薔」、
    「江靜雯」、「婁天鈴」，並塗改其上之出生年月日、身分證統一編號、住址等
    年籍資料後，再轉貼庚○○之照片加以影印之方式，連續變造「陳仕嬙」之身分
    證影本一張、「陳世薔」之身分證影本二張、「江靜雯」之身分證影本一張、「
    婁天鈴」之身分證影本二張，足以生損害於戶政機關對於國民身分證管理之正確
    性及「陳仕嬙」、「陳世薔」、「江靜雯」、「婁天鈴」等人。嗣於八十九年五
    月間某日，丁○明知不詳真實年籍姓名綽號「小胖」之成年男子所兜售之信用卡
    ，均係偽造之信用卡，竟仍以每張新臺幣（下同）二千元之代價，向綽號「小胖
    」之男子購入偽造卡號0000000000000000號、0000000
    000000000號、0000000000000000號、000000
    0000000000號之信用卡四張，並將其中偽造卡號000000000
    0000000號（真正持卡人係辛○○）、000000000000000
    0號（真正持卡人係己○○）、0000000000000000號（真正持
    卡人係許文鴻）之信用卡三張交予庚○○，二人旋即共同基於偽造私文書之犯意
    聯絡，於八十九年五月中旬間，由庚○○於前開偽造卡號0000000000
    000000號信用卡背面簽名欄內，偽造「Ｊｕｉ陳」之簽名，用以表示該信
    用卡之真正持卡人係「Ｊｕｉ陳」，而偽造私文書，足以生損害於真正持卡人辛○○、被冒名人「Ｊｕｉ陳」、特約商店及發卡銀行對於信用卡管理之正確性。
    嗣庚○○與丁○即約定朋分刷卡詐得之利益，共同基於行使偽造私文書及意圖為
    自己不法所有之概括犯意，由庚○○分別持前揭偽造之卡號000000000
    0000000號、0000000000000000號、00000000
    00000000號之信用卡，於附表一所示之時間，前往各該商店消費，向各
    該店員詐購如附表一所示價值之物品，並交付各該信用卡予店員用以刷卡消費而
    行使，因而致各該店員陷於錯誤，交付各該物品予庚○○，庚○○並在附表一所
    示之信用卡簽帳單上，以複寫方式，偽造如附表一所示之簽名（均一式二聯，一
    聯交庚○○收執，一聯交各該特約商店收執），表示已收受特約商店交付之交易
    財物，並將各該簽帳單其中一聯交予店員而行使，足生損害於真正持卡人辛○○
    、己○○、許文鴻、被冒用姓名之人「Ｊｕｉ陳」、「ｈｕｎｇ」、特約商店及
    發卡銀行之權益及信用卡管理之正確性。嗣於八十九年五月二十二日下午五時十
    分許，庚○○與丁○在高雄市○○區○○路五十號「群登飯店」七０一室為警查
    獲，並扣得如附表二所示之物。
二、案經高雄市政府警察局報請臺灣高雄地方法院檢察署檢察官偵查起訴。
    理  由
一、訊據被告庚○○對其於丁○所交付之偽造卡號000000000000000
    0號信用卡背面欄偽造「Ｊｕｉ陳」之簽名，並於附表一所示之時間，持各該信
    用卡，向各該商店消費，而獲取附表一所示價值之財物，並在各該簽帳單上偽造
    「Ｊｕｉ陳」、「ｈｕｎｇ」等之簽名，而將其中一聯交予店員等事實坦承不諱
    ，惟矢口否認有交付其照片予丁○，並辯稱：伊沒有拿照片給丁○，是丁○拿伊
    身分證影本影印後，剪下照片，再貼再人身分證上，再拿給伊云云。
二、經查：
（一）被告將其照片交給丁○，由丁○黏貼在丁○之影印身分證上，塗改姓名為「陳
      仕嬙」、「陳世薔」、「江靜雯」、「婁天鈴」，並塗改身出生年月日、住址
      及身分證統一編號等資料，再將變造完成之「陳仕嬙」、「陳世薔」、「江靜
      雯」、「婁天鈴」身分證影印，並交給被告等事實，業據證人丁○於偵訊及本
      院訊問中證稱：伊向庚○○要一張照片，因為伊知道持信用卡消費時，商店有
      時會要求看身分證影本，庚○○約於八十九年五月十五日交一張照片給伊，伊
      自同月十七日起至二十日止，在丙○○住處，以自己之身分證影印，將姓名、
      出生年月日、身分證編號、住址等資料塗掉，再隨便填上資料，並貼上庚○○
      交付之照片，偽造「陳仕嬙」等之身分證再影印後，交給庚○○，伊係自八十
      九年五月十八日起至同月二十日止，在丙○○住處變造的等語屬實（見八十九
      年偵字第一一六五一號卷八十九年六月八日偵訊筆錄、本院九十二年三月二十
      四日訊問筆錄）。又被告於本院審訊時自承：扣案「陳仕嬙」、「陳世薔」、
      「江靜雯」、「婁天鈴」之身分證影本都是丁○變造後交給伊，該身分證影本
      均已貼上伊自己之照片等語（見本院九十二年十月三日訊問筆錄、同年十二月
      二十四日審理筆錄），此外，復有扣案變造之「陳仕嬙」、「陳世薔」、「江
      靜雯」、「婁天鈴」身分證影本共六張在卷可稽，堪可認定。被告雖以前揭情
      詞置辯。惟被告於本院訊問時，先係辯稱：因為丁○是伊的老闆，丁○向伊借
      身分證，伊拿影印之身分證給丁○，丁○再將照片撕下來云云；嗣又辯稱：貼
      有伊照片之「陳仕嬙」身分證，應該是丁○從伊人事資料上影印伊照片後，再
      貼上的云云（見本院九十一年九月九日、九十二年一月十六日訊問），前後辯
      詞齟齬，委不足採。是其前揭變造特種文書之犯行，洵可確認。
（二）又丁○於八十九年五月間某日，向綽號「小胖」之成年男子購入偽造信用卡，
      並與被告約定朋分利益，而將其中卡號0000000000000000號
      、0000000000000000號、000000000000000
      0號三張信用卡交予被告，由被告於卡號0000000000000000
      號信用卡背面偽造「Ｊｕｉ陳」之簽名，並於附表一所示之時間，向各該商店
      刷卡詐購如附表一所示價值之物，並在各該信用卡簽帳單上偽造如附表一所示
      之簽名等事實，業據被告於偵訊及本院審訊中坦承屬實（見本院九十一年七月
      二十二日、十二月三日訊問筆錄、本院九十二年十二月二十四審理筆錄），核
      與證人丁○於偵訊中證稱：伊於八十九年五月初，有拿偽造信用卡之信用卡給
      被告去刷卡消費，偽造之信用卡是伊以二千元之代價，向「小胖」購得等語（
      見八十九年度偵字第一一六五一號卷八十九年五月二十三日偵訊筆錄、本院九
      十二年三月二十四日訊問筆錄）；及證人即卡號0000000000000
      000號信用卡真正持卡人己○○於本院訊問時結證情節相符（見本院九十一
      年十二月三日訊問筆錄），並有附表一所示之簽帳單影本、中國信託商業銀行
      九十二年六月三日、同月十二、九十二年八月十五日刑事陳報狀及卡號000
      0000000000000號申請書、0000000000000000
      號、0000000000000000號信用卡申請書在卷可稽。復有扣案
      之偽造卡號0000000000000000號、00000000000
      00000號、0000000000000000號信用卡三枚可憑，被告
      此部分自白核與事實相符，亦堪採認。
三、按國民身分證係表彰個人年籍身分之證書，性質上屬於刑法第二百十二條所指之
    特種文書，將他人證件上之相片撕下換貼其他人之相片，乃不變更原有文書之本
    質而就文書之內容更改，係屬刑法所稱之變造特種文書之行為。又按影本與原本
    可有相同之效果，如將原本予以影印後，將影本之部分內容竄改，重加影印，其
    與無制作權人將其原本竄改，作另一表示其意思者無異，應成立變造文書罪，最
    高法院七十三年臺上字第三八八五號判例可資參照，是被告交付照片予丁○，供
    以變造國民身分證影本之行為，係犯刑法第二百十二條之變造特種文書罪。再按
    發行信用卡之銀行依申請核發信用卡予申請人，係授權申請人使用該信用卡，而
    申請人在信用卡背後簽名欄簽名，單純自形式上觀察即足以表示信用卡之簽名者
    ，於信用卡有效期限內，有權使用該信用卡之辯識及證明，並非依習慣或特約表
    示一定用意之證明，是性質上屬刑法第二百十條之私文書（最高法院八十八年度
    臺上字第五七三○號、九十一年度臺上字第四００四號判決、第五二○九號判決
    可資參照）。是被告在偽造之卡號0000000000000000號信用卡
    背面偽造「Ｊｕｉ陳」之簽名，又持前揭偽造之信用卡三張，提示予商家，使商
    家以為被告係真正之信用卡持卡人，而允其消費交付財物，被告並於信用卡消費
    簽帳單上偽造「Ｊｕｉ陳」、「ｈｕｎｇ」之簽名，係犯刑法第二百十六條、第
    二百十條之行使偽造私文書罪、第三百三十九條第一項詐欺取財罪。再按「行為
    後法律有變更者，適用裁判時之法律。但裁判前之法律有利於行為人者，適用最
    有利於行為人之法律。」此為刑法第二條第一項所明定。本件被告行為後，中華
    民國刑法增訂第二百零一條之一，於九十年六月二十日公布，並於同年六月二十
    二日生效，該條第一項規定：意圖供行使之用而偽造信用卡者，處一年以上七年
    以下有期徒刑，得併科三萬元以下罰金；同條第二項規定：行使前項偽造之信用
    卡者，處五年以下有期徒刑，得併科三萬元以下罰金；另同法第二百零五條並修
    訂偽造之信用卡，不問屬於犯人與否均沒收之規定。被告行為時係上開條文增訂
    之前，而行使偽造信用卡之行為，本質含有詐欺之目的，故單純行使偽造信用卡
    之行為，至少構成詐欺罪，即新法修訂前行使偽造信用卡之罪名通常以詐欺罪之
    型態呈現，修正後之獨立罪名雖與詐欺罪名不同，但因新舊法均認定行使偽造信
    用卡有罪，故仍有比較新舊法問題，依舊法之詐欺罪名其法定刑「意圖為自己或
    第三人不法之所有，以詐術使人將本人或第三人之物交付者，處五年以下有期徒
    刑、拘役或科或併科一千元以下罰金。」，較前揭新法即刑法第二百零一條之一
    第二項之法定刑為輕，依刑法第二條第一項但書規定，自應適用有利於被告之舊
    法，是核被告此部分所為，仍係犯刑法第二百十六條、第二百十條行使偽造私文
    書、第三百三十九條第一項詐欺取財罪。被告偽造私文書後復持以行使，其偽造
    之低度行為為行使之高度行為所吸收，另於簽帳單上偽造署押之行為，為偽造簽
    帳單私文書之部分行為，均不另論罪。被告與丁○間，就前揭偽造特種文書、行
    使偽造私文書、詐欺罪間，有犯意之聯絡及行為之分擔，均為共同正犯。被告前
    後多次行使偽造私文書、詐欺取財之行為，均時間緊接，觸犯構成要件相同之罪
    ，均顯係基於概括犯意為之，均為連續犯，應依刑法第五十六條之規定，均論以
    一罪，並均加重其刑。被告所犯前揭刑法第二百十二條變造特種文書罪、第二百
    十六條、第二百十條之行使偽造私文書罪、第三百三十九條第一項之詐欺取財罪
    間，有方法結果之牽連關係，應從一重之行使偽造私文書罪處斷。另被告持附表
    一所列卡號0000000000000000號信用卡，於附表一所列之時間
    ，向各該商店消費之行為，雖未據起訴，惟此部分業據公訴人於本院九十二年十
    月三日進行準備程序時，當庭請求一併審判，另被告於偽造之卡號000000
    0000000000號信用卡背面偽造「Ｊｕｉ陳」簽名之行為雖亦未據起訴
    ，然上揭行為均與前開起訴判決有罪部分，有連續犯之裁判上一罪關係，依審判
    不可分原則，本院自應一併加以審理，附此敘明。爰審酌被告適值青壯之年，不
    思以正當方式獲取財物，貪圖私利，竟變造身分證，行使偽造之信用卡消費，擾
    亂金融秩序，並損害他人財產法益甚鉅，惟念其犯後大致坦承犯行等一切情狀，
    量處如主文所示之刑，並諭知易科罰金之折算標準。另扣案之變造「陳仕嬙」、
    「陳世薔」、「江靜雯」、「婁天鈴」國民身分證影本六張，為共犯丁○所有，
    因犯罪所得之物，應依刑法第三十八條第一項第三款規定宣告沒收。又上開偽造
    之卡號0000000000000000號、00000000000000
    00號、0000000000000000號信用卡，均為共犯丁○所有，供
    犯本罪所用之物，應依刑法第三十八條第一項第二款規定宣告末收。而偽造之卡
    號0000000000000000號信用卡背面偽造之「Ｊｕｉ陳」署押一
    枚，因已併同於該信用卡內一併沒收，故不另予宣告沒收。另附表一所示之簽帳
    單上偽造之「Ｊｕｉ陳」及「ｈｕｎｇ」署押（簽帳單均一式二聯）共十二枚，
    均應依刑法第二百十九條規定宣告沒收。至其餘扣案物品，業經被告否認為其所
    有，又無積極證據足認與本案犯行有涉，均不併予宣告沒收，附此敘明。
四、不另為無罪諭知部分：
（一）公訴意旨另以：丁○於八十五年五月二十日，將偽造之荷蘭銀行卡號0000
      000000000000號之韓立賢名義之信用卡交予被告，並由被告於附
      表三所示之時、地，持附表三所示之各該信用卡，向各商店刷卡消費（經公訴
      人於本院九十二年十月三日準備程序中確認），因認被告此部分行為，亦涉犯
      刑法第二百十條、第二百十六條行使偽造私文書罪及第三百三十九條第一項之
      詐欺取財罪。
（二）按犯罪事實應依證據認定之，無證據不得認定犯罪事實，刑事訴訟法第一百五
      十四條第二項定有明文。又按事實之認定，應憑證據，如未能發現相當確實證
      據，或證據不足以證明，自不能以推測或擬制之方法，以為裁判之基礎。又認
      定犯罪事實所憑之證據，雖不以直接證據為限，間接證據亦包括在內，然而，
      無論直接或間接證據，其為訴訟上之證明，須達於通常一般人均不致有所懷疑
      ，而得確信其為真實之程度者，始得據為有罪之認定，倘其證明尚未達到此一
      程度，而有合理懷疑之存在時，即無從為有罪之認定，最高法院著有四十年臺
      上字第八六號、七十六年臺上字第四九八六號判例可資參照。
（三）訊據被告堅詞否認有於附表三所示之時間，持各該信用卡向商店刷卡消費，並
      於各該簽帳單上偽造簽名之行為。經查：附表三所列卡號000000000
      0000000號信用卡消費金額，係案外人丁○持偽造之卡號000000
      0000000000號前往商店消費，並於簽帳單上偽造簽名一節，業據丁○於另案本院訊問時供稱：韓立賢之簽帳單是伊簽的等語屬實（見本院八十九
      年度訴字第一五九六號卷九年十月十五日訊問筆錄），再佐以卷附之前揭簽帳
      單〔見本院卷所附荷蘭銀行九十一年十二月六日（風管）荷銀（信）字第九一
      一二０一號函所附之簽帳單二紙〕上之字跡，與被告於本院九十二年五月十九
      日庭訊時當庭書寫之字跡迥異，另關於附表三所列卡號0000000000
      000000號、0000000000000000信用卡之消費部分，並
      無證據證明係被告持向商店刷卡消費，公訴人所指被告涉犯此部分行為，即屬
      不能證明，惟公訴人認此部分與前揭起訴判決有罪部分，有連續犯之裁判上一
      罪關係，爰不另為無罪之諭知。
五、移送併辦部分：
（一）移送併辦意旨（九十一年度偵字第二七七五號）另以：被告與丁○係為卡集團
      成員，意圖為自己不法之利益，偽造告訴人甲○○○商業銀行股份有限公司（
      下稱台新銀行）所核發之卡號0000000000000000及0000
      000000000000號信用卡（持卡人分別為乙○○、壬○○），供自
      己或第三人使用，自八十九年五月間起，持往多家特約商店，分刷卡消費，並
      分別偽造「李明良」、「鄭惠媛」之署押，盜刷金額分別為十一萬八千一百三
      十九元、五千二百二十九元，因認被告此部分所為，涉犯刑法詐欺、行使偽造
      文書等罪，並與前揭起訴判決有罪部分，有連續犯之裁判上一罪關係。
（二）經查：被告於本院訊問時堅詞否認有偽造卡號00000000000000
      00及0000000000000000號信用卡，並辯稱未持該等信用卡
      前去刷卡消費，亦未在簽帳單上偽造「李明良」、「鄭惠媛」之簽名等語。而
      告訴人台新銀行之告訴代理人張家欣於本院訊問時指稱：（問：何以認定前揭
      信用卡係被告偽造？）當時伊接獲警察通知，表示有查獲伊公司之偽造信用卡
      ，經伊向各該信用卡真正持卡人查詢，才確認該信用卡係經偽造，然簽帳單上
      所列之消費，伊公司並無法確認係何人所為等語（見本院九十一年十二月三日
      訊問筆錄），足見告訴人並未明確指認前揭信用卡係被告偽造及持往商店消費
      。再佐以卷附之簽帳單簽名字跡，亦與被告當庭書寫之字跡相異，是此併案部
      分，自難認與前揭起訴判決有罪部分，有連續犯之裁判上一罪關係，且此部分
      未經起訴，應退由公訴人另為適法之處理。
據上論斷，應依刑事訴訟法第二百九十九條第一項前段、刑法第二條第一項但書、第
二十八條、第五十六條、第二百十二條、第二百十條、第二百十六條、第三百三十九
條第一項、第五十五條、第三十八條第一項第二款、第三款、第二百十九條，罰金罰
鍰提高標準條例第一條前段，判決如主文。
本案經檢察官戊○○到庭執行職務。
中      華      民      國      九十三      年     一      月     八    日
                                  臺灣高雄地方法院刑事第五庭
                                      審判長法官  李政庭
                                            法官  何秀燕
                                            法官  蘇雅慧
右正本證明與原本無異。
如不服本判決，應於判決送達後十日內，向本院提出上訴狀。
                                          書記官  林誠桂
中    華    民    國      九十三      年      一      月      九      日
附錄本判決論罪科刑法條：
中華民國刑法第二百十條
偽造、變造私文書，足以生損害於公眾或他人者，處五年以下有期徒刑。
中華民國刑法第二百一十二條
偽造、變造護照、旅券、免許證、特許證及關於品行、能力服務或其他相類之證書、
介紹書，足以生損害於公眾或他人者，處一年以下有期徒刑、拘役或三百元以下罰金
。
中華民國刑法第二百十六條
行使第二百十條至第二百十五條之文書者，依偽造、變造文書或登載不實事項或使登
載不實事項之規定處斷。
中華民國刑法第三百三十九條
意圖為自己或第三人不法之所有，以詐術使人將本人或第三人之物交付者，處五年以
下有期徒刑、拘役或科或併科一千元以下罰金。
以前項方法得財產上不法之利益或使第三人得之者，亦同。
前二項之未遂犯罰之。
附表一：
  ┌─────┬────────┬─────┬──────┬─────┐
  │卡     號 │     申請人     │ 消費日期 │ 簽帳單名義 │消費金額  │
  ├─────┼────────┼─────┼──────┼─────┤
  │0000-0000 │  辛 ○ ○      │2000.05.18│ JUI 陳     │   1160   │
  │0000-0000 │ (CHEN YIN JUI) ├─────┼──────┼─────┤
  │(中國信託 │                │2000.05.19│ JUI 陳     │   2000   │
  │ 商業銀行)│                │          │            │          │
  ├─────┼────────┼─────┼──────┼─────┤
  │0000-0000 │  己 ○ ○      │2000.05.19│ JUI 陳     │  660     │
  │0000-0000 │ (MINCIS)       │          │            │          │
  │(中國信託 │                │          │            │          │
  │ 商業銀行)│                │          │            │          │
  ├─────┼────────┼─────┼──────┼─────┤
  │0000-0000 │  許 文 鴻      │2000.05.14│ Hung       │   5670   │
  │0000-0000 │ (HSU WEN HUNG) ├─────┼──────┼─────┤
  │(玉山銀行)│                │2000.05.14│ Hung       │   9300   │
  │          │                ├─────┼──────┼─────┤
  │          │                │2000.05.15│ Hung       │   7700   │
  ├─────┴────────┴─────┴──────┴─────┤
  │上開簽帳單均一式二聯，共計拾貳枚。                                │
  └─────────────────────────────────┘
附表二：
┌───┬───────────────────────────┬───┐
│編號  │應沒收之物                                            │備註  │
├───┼───────────────────────────┼───┤
│一    │變造之國民身分證影本共拾陸張（包括變造之「陳仕嬙」身分│      │
│      │證影本壹張、「陳世薔」身分證影本貳張、「江靜雯」身分證│      │
│  │影本壹張、「婁天鈴」身分證影本壹張                    │      │
├───┼───────────────────────────┼───┤
│二    │偽造之卡號0000000000000000號信用卡壹枚│      │
├───┼───────────────────────────┼───┤
│三    │偽造之卡號0000000000000000號信用卡壹枚│背面簽│
│      │                                                      │名為「│
│      │                                                      │Ｊｕｉ│
│      │                                                      │陳」  │
├───┼───────────────────────────┼───┤
│四    │偽造之卡號0000000000000000號信用卡壹枚│      │
└───┴───────────────────────────┴───┘
附表三
  ┌─────┬────────┬─────┬──────┬─────┐
  │卡     號 │     申請人     │ 消費日期 │ 簽帳單名義 │消費金額  │
  ├─────┼────────┼─────┼──────┼─────┤
  │0000-0000 │  辛 ○ ○      │2000.05.18│ JUI 陳     │  4550    │
  │0000-0000 │ (CHEN YIN JUI) ├─────┼──────┼─────┤
  │(中國信託 │                │2000.05.18│ JUI 陳     │  5000    │
  │ 商業銀行)│                │          │            │          │
  ├─────┼────────┼─────┼──────┼─────┤
  │0000-0000 │  己 ○ ○      │2000.05.19│ JUI 陳     │  31000   │
  │0000-0000 │ (MINCIS)       ├─────┼──────┼─────┤
  │(中國信託 │                │2000.05.19│ JUI 陳     │   3300   │
  │ 商業銀行)│                ├─────┼──────┼─────┤
  │          │                │2000.05.19│ JUI 陳     │  30000   │          │
  │          │                ├─────┼──────┼─────┤
  │          │                │2000.05.19│ JUI 陳     │  14500   │
  │          │                ├─────┼──────┼─────┤
  │  │                │2000.05.19│ JUI 陳     │  15500   │
  │          │                ├─────┼──────┼─────┤
  │          │                │2000.05.19│ JUI 陳     │   2572   │
  │          │                ├─────┼──────┼─────┤
  │          │                │2000.05.19│ JUI 陳     │   3359   │
  ├─────┼────────┼─────┼──────┼─────┤
  │0000-0000 │  癸 ○ ○      │2000.05.14│ 韓 立 賢   │    500   │
  │0000-0000 │ (HAN LI HSIEN) ├─────┼──────┼─────┤
  │(荷蘭銀行)│                │2000.05.14│ 韓 立 賢   │    205   │
  ├─────┼────────┼─────┼──────┼─────┤
  │0000-0000 │  許 文 鴻      │2000.05.15│ Hung       │  4470    │
  │0000-0000 │ (HSU WEN HUNG) ├─────┼──────┼─────┤
  │(玉山銀行)│                │2000.05.15│ Hung       │  2000    │
  └─────┴────────┴─────┴──────┴─────┘
